【裁判字號】    95,訴,26
【裁判日期】    950127
【裁判案由】    毒品危害防制條例
【裁判全文】
臺灣臺中地方法院刑事判決                95年度訴字第26號
公  訴  人  台灣台中地方法院檢察署檢察官
被      告  甲○○
上列被告因毒品危害防制條例案件，經檢察官提起公訴（94年度
毒偵字第5573號、94年度毒偵字第6141號、94年度毒偵字第6210
號），經本院合議庭裁定由受命法官獨任進行簡式審判程序，判
決如下：
    主  文
甲○○連續施用第一級毒品，累犯，處有期徒刑拾月。扣案第一
級毒品海洛因貳包（合計淨重零點陸伍公克、空包裝均各重零點
貳壹公克）沒收銷燬之。
    犯罪事實
一、甲○○前於民國88年間，因施用毒品案件，經本院以88年度
    毒聲字第1724號裁定送台灣台中看守所附設勒戒所觀察、勒
    戒後，認無繼續施用毒品之傾向，於88年7月15日執行完畢
    出所，並經台灣台中地方法院檢察署檢察官以88年度偵緝字
    第758號為不起訴處分確定；又於93年間，因施用毒品案件
    ，經本院以93年度毒聲字第1050號裁定送台灣台中看守所附
    設勒戒所觀察、勒戒後，認無繼續施用毒品之傾向，於93年
    9月17日執行完畢出所，並經台灣台中地方法院檢察署檢察
    官以93年度毒偵字第3191號為不起訴處分確定。另於93 年
    間，因竊盜案件，經本院以93年度中簡字第747號判處有期
    徒刑6月確定，於94年3月16日縮刑期滿執行完畢。詎甲○○
    仍不知悔改，於上開觀察勒戒執行完畢釋放後5年內，復基
    於施用第一級毒品海洛因之概括犯意，自94年8月間某日起
    至同年10月21日12時許止，連續在其位於台中市○區○○里
    ○○街278號住處，以將海洛因摻入香菸中點燃吸食之方式
    ，施用第一級毒品海洛因多次。嗣為警先後於：94年10月
    10日21時40分許，在台中市○○區○○路與文心路口查獲，
    並扣得第一級毒品海洛因1包（淨重0.62公克、空包裝重0.
    21公克）。94年10月18日18時30分許，在台中市○區○○
    路89之1號前查獲。94年10月21日17時許，在其位於台中
    市○區○○里○○街278號住處查獲，並扣得第一級毒品海
    洛因1包（淨重0.03公克、空包裝重0.21公克）。
二、案經台中市警察局第一分局、第二分局、第六分局報告台灣
    台中地方法院檢察署檢察官偵查起訴。
    理  由
一、上開犯罪事實，業據被告甲○○於警詢、偵訊及本院審理中
    坦承不諱，且被告先後3次為警查獲後，經採集尿液送請中
    山醫學大學附設醫院藥物濫用檢測中心檢驗結果，均呈嗎啡
    陽性反應，有該醫院出具之濫用藥物尿液檢驗報告3紙附卷
    足稽（第一次被查獲之驗尿報告見本院卷第21頁、第二次被
    查獲之驗尿報告見第一分局4489號卷宗第11頁、第三次被查
    獲之驗尿報告見臺灣台中地方法院檢察署94年核交字第440
    號卷第19頁），又扣案白色粉末2包經送法務部調查局鑑識
    結果，確為第一級毒品海洛因，有該局95年1月9日調科壹字
    第120017010號鑑定通知書（本院卷第19頁）、及該局調科
    壹字第120017253號鑑定通知書（本院卷第20頁）在卷足參
    ，是被告上開自白施用毒品犯行堪予採信。又被告前於88年
    間，因施用毒品案件，經本院以88年度毒聲字第1724號裁定
    送台灣台中看守所附設勒戒所觀察、勒戒後，認無繼續施用
    毒品之傾向，於88年7月15日執行完畢出所，並經台灣台中
    地方法院檢察署檢察官以88年度偵緝字第758號為不起訴處
    分確定；又於93年間，因施用毒品案件，經本院以93年度毒
    聲字第1050號裁定送台灣台中看守所附設勒戒所觀察、勒戒
    後，認無繼續施用毒品之傾向，於93年9月17日執行完畢出
    所，並經台灣台中地方法院檢察署檢察官以93年度毒偵字第
    3191號為不起訴處分確定等情，有台灣高等法院被告前案紀
    錄表、台灣台中地方法院檢察署刑案資料查註紀錄表等附卷
    可佐。是本件被告於觀察勒戒執行完畢釋放後，5年內再犯
    施用毒品罪，事證已臻明確，應依法論科。
二、核被告所為，係犯毒品危害防制條例第10條第1項之施用第
    一級毒品罪。又被告因施用海洛因前之持有海洛因之低度行
    為，應為其施用之高度行為所吸收，不另論罪。被告先後多
    次施用第一級毒品海洛因之行為，時間緊接，犯罪構成要件
    相同，顯係基於概括之犯意反覆為之，為連續犯，應依刑法
    第56條之規定論以一罪，並依法加重其刑。再被告於93年間
    ，因竊盜案件，經本院以93年度中簡字第747號判處有期徒
    刑6月確定，於94年3月16日縮刑期滿執行完畢等情，有台灣
    高等法院被告前案紀錄表、台灣台中地方法院檢察署刑案資
    料查註紀錄表等附卷足參，其於受有期徒刑執行完畢後，5
    年以內再犯有期徒刑以上之本罪，為累犯，應依刑法第47條
    之規定加重其刑，並遞加重之。爰審酌被告經2次觀察勒戒
    之處遇措施後，猶未能深切體認毒品危害己身之鉅，及早謀
    求脫離毒害之道，反而於出所後伺機再犯，未見有何收斂、
    警惕之意，足徵被告依賴毒品至深，自有使其接受相當時期
    監禁以敦化性情之必要，惟念及被告於法院審理時尚能坦承
    犯行，且施用毒品固戕害個人健康至深，然就他人權益之侵
    害仍屬有限，及其犯罪目的、手段、智識程度等一切情狀，
    量處如主文所示之刑，以示懲儆。扣案之第一級毒品海洛因
    2包（合計淨重0.65公克、空包裝各重0.21公克），係毒品
    危害防制條例第2條第2項第1款所定之第一級毒品，為違禁
    物，應依同條例第18條第1項前段之規定，沒收銷燬之。
據上論斷，應依刑事訴訟法第273條之1第1項、第299條第1項前
段，毒品危害防制條例第10條第1項、第18條第1項前段，刑法第
11條、第56條、第47條，判決如主文。
本案經檢察官乙○○到庭執行職務。
中    華    民    國    95    年    1     月    27    日
                      刑事第二庭  法  官  陳姵君
右正本證明與原本無異。
如不服本判決，應於送達後十日內向本院提出上訴狀（須附繕本
），上訴於臺灣高等法院臺中分院。
                                  書記官  莊金屏
中    華    民    國    95    年    1     月    27    日
附錄所犯法條：
毒品危害防制條例
第十條第一項：施用第一級毒品者，處六月以上五年以下有期徒
刑。


司法院資訊處製作；財團法人民間司法改革基金會備份。
